臺灣高等法院刑事裁定
                                     110年度抗字第1062號
抗  告  人
即  被  告  洪永全



選任辯護人  蕭仁杰律師
上列抗告人因強盜等案件，不服臺灣桃園地方法院於中華民國11
0年6月28日所為110年度訴字第149號延長羈押裁定，提起抗告，
本院裁定如下：
    主  文
抗告駁回。
    理  由
一、原裁定意旨略以：被告洪永全因強盜等案件，前經訊問後，
    認犯罪嫌疑重大，有刑事訴訟法第101條第1項第1款、第2款
    、第3款所定之羈押原因，且有羈押之必要，於民國110年2
    月2日裁定羈押並禁止接見通信，嗣經裁定自110年5月2日起
    延長羈押2月並禁止接見通信在案。茲羈押期間即將屆滿，
    經訊問後，認被告犯罪嫌疑重大，所涉結夥3人以上攜帶兇
    器強盜罪嫌部分，為最輕本刑5年以上有期徒刑之重罪，有
    逃匿以規避審判程序進行之高度蓋然性，且被告供詞反覆不
    一，與共犯及證人之證述未盡相符，參以被告自承於警詢後
    在候審室詢問其他共犯有關本案之案情，有事實足認有勾串
    共犯或證人之虞，審酌個案情節、本案訴訟進行程度，認仍
    有羈押及禁止接見通信之必要，爰裁定被告之羈押期間應自
    110年7月2日起延長2月，並禁止接見通信等語。
二、抗告意旨略以：㈠被告甫滿20歲，涉世未深，無經濟能力與
    人脈網絡，依目前主、客觀條件，並無逃亡之必要與能力。
    被告所涉犯罪情節，屬最輕微、最外圍之範疇，為洗清不白
    之冤，當勇敢面對日後審理程序，以還原事實真相，更無逃
    亡之可能。原審就其他共同被告，認為可提出新臺幣5萬元
    或10萬元之保證金，以擔保日後到庭接受審判，然就被告卻
    為不同之認定，有違平等原則。被告所涉犯嫌縱使為重罪，
    如無逃亡或使案情晦暗之危險，即欠缺羈押要件，況被告確
    無強盜之認識，其犯罪嫌疑非屬重大，更不符羈押要件。㈡
    本案歷經警詢、偵訊、原審羈押訊問及準備程序，對被告、
    證人、同案被告多次訊(詢)問，調查幾近完備，被告已無串
    證之空間及可能。被告係因在不知情之情況下，遭以加重強
    盜罪移送法辦，為瞭解事實真相，始於為警逮捕並製作警詢
    筆錄後，在候審室詢問其他共犯，乃人情之常，原審據以認
    定被告有勾串共犯或證人之虞，應屬速斷，且未認定與被告
    溝通討論之其他共犯亦有串供，標準不同。同案被告胡西寶
    於原審羈押訊問時，僅承認妨害自由及傷害犯行，經原審准
    予具保，被告為求具保，始於110年4月29日原審延押訊問時
    坦承妨害自由部分犯行，惟原審仍裁定延長羈押，故被告認
    無須再違背自己意思，乃於原審準備程序否認全部犯行。為
    此，請撤銷原延長羈押之裁定等語。
三、按「羈押被告，偵查中不得逾2月，審判中不得逾3月。但有
    繼續羈押之必要者，得於期間未滿前，經法院依第101條或
    第101條之1之規定訊問被告後，以裁定延長之」、「延長羈
    押期間，偵查中不得逾2月，以延長1次為限。審判中每次不
    得逾2月，如所犯最重本刑為10年以下有期徒刑以下之刑者
    ，第一審、第二審以3次為限，第三審以1次為限」，刑事訴
    訟法第108條第1項前段、第5項定有明文。查抗告人即被告
    洪永全因強盜等案件，前經原審訊問後，認其犯罪嫌疑重大
    ，有刑事訴訟法第101條第1項第1款、第2款、第3款所定之
    羈押原因，且有羈押之必要，於110年2月2日裁定羈押並禁
    止接見通信，嗣經裁定自110年5月2日起延長羈押2月並禁止
    接見通信在案。於原羈押期間未滿之前，原審於110年6月25
    日訊問被告後，認羈押原因仍然存在，且有繼續羈押及禁止
    接見通信之必要，於同月28日為本件裁定，諭知被告之羈押
    期間自110年7月2日起延長2月，並禁止接見通信，此延押裁
    定已於110年6月28日合法送達於抗告人等情，有相關訊問筆
    錄、押票、刑事裁定書、送達證明可稽，其羈押及延長羈押
    之程序於法均無不合，合先敘明。
四、次按，執行羈押後，有無繼續之必要，係由法院斟酌訴訟進
    行程度及其他一切情事而為認定。羈押被告之目的，在於確
    保訴訟程序之進行、確保證據之存在及真實、確保刑罰之執
    行，而被告有無羈押之必要，及羈押後其原因是否仍然存在
    ，有無繼續羈押之必要，應否延長羈押等，均屬事實認定之
    問題，法院有依法認定裁量之職權，自得就具體個案情節予
    以斟酌決定，如就客觀情事觀察，法院許可羈押或延長羈押
    之裁定，在目的與手段間之衡量，並無明顯違反比例原則情
    形，即無違法或不當可言。又關於羈押或延長羈押與否之審
    查，其目的係在判斷是否符合實施羈押強制處分之要件，並
    非認定被告有無犯罪之實體審判程序，故無須嚴格證明，相
    關證據只須達釋明之程度即可，而不必至有罪確信之程度。
    經查，原審認被告犯罪嫌疑重大，羈押原因並未消滅，且目
    前仍有羈押及禁止接見通信之必要，而為本件裁定，已敘明
    其所憑事證及理由，經核並無違法或不當，應予維持。
五、被告固以前詞，提起本件抗告，惟查：㈠被告固否認本案犯
    罪，惟原審依憑卷內相關事證，包括被告及其他同案被告余
    建緯、陳奕維、陳旻鴻、吳紹強、胡西寶之供述、證人即被
    害人鄭德威、溫睿宇之證述、診斷證明書、搜索扣押筆錄、
    扣押物品目錄表、現場照片、勘察報告、檢視報告、鑑定書
    、工作紀錄表、手機還原紀錄等，認被告涉犯結夥3人以上
    攜帶兇器強盜等罪嫌，已達犯罪嫌疑重大之程度，核屬有據
    。被告辯稱其係在不知情之情況下遭逮捕移送，並無強盜之
    認識等語，要屬犯罪成立與否，乃日後審判程序應依嚴格證
    明程序加以調查釐清之問題，無礙此階段羈押要件之成立。
    再者，被告涉犯刑法第330條第1項之結夥3人以上攜帶兇器
    強盜罪嫌部分，為最輕本刑5年以上有期徒刑之重罪，考量
    重罪常伴有逃亡之高度可能，係趨吉避凶、脫免刑責、不甘
    受罰之基本人性，已不免有逃亡之高度或然率，況被告供詞
    前後不一，不乏違反情理之處，且自稱為求交保竟不惜部分
    認罪，確有規避刑罰之高度可能，而有相當理由足認有逃亡
    之虞。抗告意旨所指其甫滿20歲、無經濟能力與人脈網絡、
    當勇敢面對日後審判以洗清不白之冤等語，均不足以動搖上
    開認定。又被告應否羈押或延長羈押，應審酌該被告之個別
    情形加以認定，非必然應與同案被告一律為相同之處理。原
    審於審酌其他同案被告之供述內容等一切情狀後，准予其他
    同案被告具保，非謂亦應對被告為相同之處理。抗告意旨執
    以指摘原裁定違反平等原則云云，容有誤會。㈡被告歷次供
    詞不一，且與其他共犯及證人鄭德威等人之證述亦有出入，
    尚待原審調查釐清，且此類結夥犯罪之事實查明，有賴共犯
    間供述之勾稽比對，倘有機會相互勾串，恐有使案情陷於混
    沌不明之高度可能性，並斟酌被告於原審訊問時，自承於警
    詢後在候審室即有詢問其他共犯有關本案之案情，不無妨礙
    司法機關查明事實真相之嫌疑，有事實足認有勾串共犯或證
    人之虞。又原審尚未對相關證人進行交互詰問，目前階段，
    為確保審判、執行程序，避免造成國家刑罰權難以實現之危
    險增高，並衡諸被告人身自由及所涉犯嫌對於社會之危害性
    ，對被告維持羈押及禁止接見通信處分，無違比例原則。原
    審因而認定羈押原因並未消滅，且目前仍有羈押及禁止接見
    通信之必要，均屬有據。抗告意旨所指本案調查幾近完備，
    被告已無串證之空間及可能云云，核與卷內事證不合。另稱
    其係為瞭解事實真相，始在候審室詢問其他共犯案情；且為
    求具保，始在原審延押訊問時坦承妨害自由部分犯行等語，
    均不足採為有利之論據。至於被告在候審室所詢問之對象，
    是否亦有勾串之虞、有無羈押必要，更與本案被告延長羈押
    要件之審查無涉，抗告意旨執以主張原裁定違反比例原則、
    平等原則云云，難認可採。從而，被告僅憑前詞，提起本件
    抗告，為無理由，應予駁回。
據上論斷，應依刑事訴訟法第412條，裁定如主文。
中　　華　　民　　國　　110 　年　　7 　　月　　22　　日
              　　刑事第六庭    審判長法　官  劉方慈
                                      法　官  許曉微
                                      法　官  朱嘉川
以上正本證明與原本無異。
不得再抗告。
                                      書記官  尤朝松 
中　　華　　民　　國　　110 　年　　7 　　月　　23　　日